【裁判字號】    98,上訴,1151
【裁判日期】    990129
【裁判案由】    毒品危害防制條例
【裁判全文】
臺灣高等法院臺南分院刑事判決        98年度上訴字第1151號
上  訴  人
即  被  告  乙○○
上列上訴人因毒品危害防制條例案件，不服臺灣臺南地方法院98
年度訴字第1328號中華民國98年10月22日第一審判決（起訴案號
：臺灣臺南地方法院檢察署98年度毒偵字第1753號），提起上訴
，本院判決如下：
    主  文
原判決撤銷。
乙○○施用第一級毒品，累犯，處有期徒刑陸月，如易科罰金以
新台幣壹仟元折算壹日。
    事  實
一、乙○○前於民國95年間因施用毒品案件，經法院裁定經送觀
    察、勒戒後，認有繼續施用毒品傾向再送強制戒冶，於民國
    96年10月30日停止強制戒治，並經臺灣臺南地方法院檢察署
    以96年度戒毒偵字第186號為不起訴處分在案；又於95年間
    因偽造文書罪，經原審法院以96年度簡字第5號判處有期徒
    刑3月確定，嗣經減刑為1月又15日，於96年12月14日執行完
    畢。詎乙○○仍未戒除毒癮，基於施用第一級毒品海洛因之
    犯意，於民國98年4月30日下午5時4分許採尿時起回溯26小
    時內之某時（不包含為警查獲後至採尿前），在臺南市東區
    ○○○○街46號其住處內，以靜脈注射方式施用海洛因一次
    。嗣於98年4月30日因其為毒品調驗人口，經警通知採尿送
    驗，經檢驗結果呈嗎啡陽性反應而查知上情。
二、案經臺南巿警察局第一分局報請臺灣臺南地方法院檢察署檢
    察官偵查起訴。
    理  由
一、上開犯罪事實，迭據上訴人即被告於原審準備程序為認罪陳
    述，並同意改行簡易審判程序，嗣原審即裁定逕予審理並判
    決，及於本院審理時坦承不諱，且其尿液經長榮大學檢驗結
    果，確呈嗎啡陽性反應，有該大學98年5月19日檢驗確認報
    告、臺南巿警察局第一分局採驗尿液通知書及應受尿液採驗
    人尿液檢體採集送驗紀錄表在卷可證，事證明確，被告之犯
    行洵可認定。
二、核被告所為，係違反毒品危害防制條例第10條第1 項之施用
    第一級毒品罪。其施用前持有第一級毒品海洛因之低度行為
    ，應為其進而施用之高度行為所吸收，不另論罪。又被告有
    上開犯罪事實欄所述之前案科刑及施用毒品經送觀察、勒戒
    後再送強制戒冶執行完畢等事實，有臺灣高等法院被告全國
    前案紀錄表在卷可按，其於受徒刑之執行完畢後5年以內再
    故意犯本件有期徒刑以上之罪，應依刑法第47條第1項之規
    定論以累犯，並加重其刑。又被告上訴主張有向臺南巿警察
    局第一分局供出其毒品來源而查獲上游綽號「蝦子」之甲○
    ○等語。經本院向臺南巿警察局第一分局函詢是否有上開情
    事；該分局查覆確有該情，並檢附販毒嫌疑人甲○○之刑案
    移案報告書、及刑案警訊卷宗（內含被告指認甲○○係販毒
    之人之指證筆錄及甲○○之筆錄）（見本院卷第34-63頁）
    ，應合於毒品危害防制條例第17條第1項減輕其刑之要件，
    爰依法減輕其刑。以上分別有加重及減輕其刑之適用，依法
    先加後減之。
三、原審審理結果，認被告罪證明確而予論罪科刑，固非無據。
    惟被告有向臺南巿警察局第一分局供出其毒品來源而查獲上
    游綽號「蝦子」之甲○○，應依毒品危害防制條例第17條第
    1項減輕其刑，原判決未及查明，尚非允洽。被告上訴指摘
    原判決上開不當，為有理由，應由本院將原判決撤銷改判，
    以期適法。爰審酌被告前已有施用毒品前科，竟仍不知悔改
    而再次施用，顯見其意志不堅，迄未能記取教訓，不思戒除
    毒癮惡習，且有累犯加重及供出來源應予減輕之情事，復參
    酌其所犯施用毒品行為係戕害自己身心健康，尚未嚴重破壞
    社會秩序、侵害他人權益，及其犯後坦承犯行，尚有悔意等
    一切情狀，又被告所犯施用第一級毒品之法定刑為「處6月
    以上5年以下有期徒刑」，爰量處有期徒刑6月，並諭知如易
    科罰金，以新台幣1千元折算1日。
據上論斷，應依刑事訴訟法第369條第1項前段、第364條、第299
條第1項前段，毒品危害防制條例第10條第1項、第17條第1項，
刑法第11條前段、第47條第1項，第41條第1項，判決如主文。
本案經檢察官林炎昇到庭執行職務。
中    華    民    國    99    年     1    月    29    日
                  刑事第一庭    審判長法  官  茆臺雲
                                      法  官  陳顯榮
                                      法  官  王明宏
以上正本證明與原本無異。
如不服本判決應於收受送達後10日內向本院提出上訴書狀，其未
敘述上訴理由者，並得於提起上訴後10日內向本院補提理由書（
均須按他造當事人之人數附繕本）「切勿逕送上級法院」。
                                      書記官  黃全忠
中    華    民    國    99    年    1     月    29    日
附錄本判決論罪科刑法條：
毒品危害防制條例第10條第1項：
施用第一級毒品者，處6月以上5年以下有期徒刑。

司法院資訊處製作；財團法人民間司法改革基金會備份。
